# Daniel de Jesús Sánchez Kelly

Camino a Santa Teresa 890, CDMX | 33 1360 3267 | djsanchez@colmex.mx | github.com | LinkedIn | Personal WebPage

Resumen

Soy un economista con amplio interés en la ejecución de política pública y la ciencia de datos; con experiencia trabajando en instituciones de gobierno. Mi área de expertíz vace en el uso de información cuantitativa para informar toma de decisiones. Tengo amplia experiencia en la visualización de información, storytelling visual y análisis cuantitativo, aplicando así mis conocimientos en estadística, econometría y teoría económica. Actualmente, me encuentro en la búsqueda de un rol que contribuya a mi perfil académico y enriquezca mi experiencia profesional.

Educación

El Colegio de México, Centro de Estudios Económicos (GPA: 92) Ago. 2020 - Jul. 2024 Licenciatura en Economía (Promoción 2020-2024):

- Tésis: Productivity Effects of Direct Transfers in Rural Mexico: Sembrando Vida. Utilizo la metodología de Estudio de Evento (microeconometría) para analizar los efectos productivos de la aplicación escalonada del programa Sembrando Vida utilizando datos del SIAP, el RAN y el PUB.
- Teachin Assistant para los cursos de Econometría II (series de tiempo y modelos avanzados para datos panel) y Macroeconomía III (macroeconometría e introducción a modelos DSGE).
- Universitat Pompeu Fabra, Intercambio Académico (Enero-Junio 2024). Cursos avanzados de Macroeconomía, Economía Laboral, Series de Tiempo y Programación (R & Python).

Habilidades Técnicas

# Herramientas Computacionales

STATA (Avanzado), Excel (Avanzado), HTML (Intermedio), Python (Intermedio), QGIS (Intermedio), R-Studio (Avanzado), SQL (Intermedio), IAT<sub>E</sub>X (Avanzado), Shiny (Avanzado) y Markdown (Avanzado).

## Certificaciones y Cursos

- Monetary Policy Analysis and Forecasting (IMF, en línea).
- Macroeconometric Forecasting (IMF, en línea).
- National Account Statistics (IMF, en línea).
- Certificación: Data Scientist Professional with R (DataCamp). En curso.
- Finalista: Reto Banxico 2023. Modelo VAR para predecir comportamiento de la inflación en México.

Experiencia

Agencia de Transformación Digital y Telecomunicaciones - Gobierno Federal, Sep. 2024 – Presente Profesional Jefatura de Departamento - Analisis de Datos

- Utilizando Shiny, JavaScript y PostgreSQL, desrrollé un conjunto de aplicaciones web para el seguimiento de diversos indicadores de coyuntura (en materia de educación, seguridad, telecomunicaciones, economía, migración, etc.) para informar política pública a nivel federal.
- Análisis de información cuantitativa de coyuntura respecto a temas variados. Automatización de reportes periódicos varios a partir de bases de datos de diversas instituciones de la Administración Pública Federal (SE, SAT, SSPC, SEP, CONAUGA, etc.).

Banco de México, Dirección General de Investigación Económica

Jul. 2024 - Sept. 2024

Prestador de Servicio Social en la Dirección de Precios, Economías Regionales e Información:

- Supervisor: Dr. Jorge Pérez Pérez.
- Análisis microeconométrico de los efectos del aumento al Salario Mínimo en Colombia utilizando microdatos de la Gran Encuesta Integrada de Hogares (GEIH) y la Planilla Integrada de Liquidación de Aportes (PILA).

#### Secretaría de Finanzas y Tesorería General del Estado de N.L., Analista Ago. 2023 - Ago. 2024

- Composición de reportes periódicos para informar la política local en materia ambiental.
- Seguimiento del entorno político e indicadores económicos del Estado de Nuevo León.
- Análisis de las series de producción de las centrales generadoras operadas por el Gobierno Estatal.

Habilidades

### Hard Skills

e Idiomas

- Habilidades avanzadas de comunicación oral y escrita en Inglés. Nivel C1 Certificado.
- Habilidades avanzadas de comunicación, lectura, redacción, razonamiento lógico-matemático y argumentación oral y escrita.

### Soft Skills

- Aprendizaje y adaptabilidad: Alta capacidad para aprender y adaptarse a entornos nuevos, especialmente para el desarrollo de nuevas habilidades técnicas.
- Mejora Constante: Intención continua de mejorar la calidad del trabajo, siempre con apertura a la retroalimentación.
- Manejo de Responsabilidades: Capacidad para gestionar amplias cargas de trabajo, con la intención continua de proveer soluciones de calidad en tiempo y forma.